【裁判字號】    98,聲判,242
【裁判日期】    990420
【裁判案由】    聲請交付審判
【裁判全文】
臺灣臺北地方法院刑事裁定             98年度聲判字第242號
聲  請  人
即  告訴人  珍通能源技術股份有限公司
代  表  人  甲○○
代  理  人  陳達成律師
被      告  乙○○
上列聲請人即告訴人因被告涉嫌背信案件，不服臺灣高等法院檢
察署檢察長於中華民國98年12月2 日駁回再議之處分（98年度上
聲議字第7581號），聲請交付審判，本院裁定如下：
    主  文
聲請駁回。
    理  由
一、按告訴人不服上級法院檢察署檢察長或檢察總長認為再議無
    理由而駁回之處分者，得於接受處分書後10日內委任律師提
    出理由狀，向該管第一審法院聲請交付審判；法院認為交付
    審判之聲請不合法或無理由者，應駁回之，刑事訴訟法第25
    8條之1第1項、第258條之3第2項前段分別定有明文。
二、本件聲請人即告訴人珍通能源技術股份有限公司（下稱珍通
    公司，原檢察官不起訴處分書及臺灣高等法院檢察署檢察長
    處分書誤載為「珍通能源科技股份有限公司」，應予更正）
    對被告乙○○提出背信告訴之案件，經臺灣臺北地方法院檢
    察署檢察官於民國98年9月17日以98年度偵字第11627號為不
    起訴之處分後，告訴人不服，聲請再議，嗣經臺灣高等法院
    檢察署檢察長於同年12月2 日以98年度上聲議字第7581號駁
    回再議，該處分書於98年12月8 日合法送達於告訴人之營業
    處所，嗣告訴人於同年12月18日委任律師向本院聲請交付審
    判，並未逾越法定期間等情，業經本院調閱上開案件全卷核
    閱無訛，並有前述不起訴處分書、駁回再議處分書、送達證
    書、委任狀及聲請狀上之本院收文章戳在卷可稽，是本件聲
    請交付審判程式合於首揭法條規定，先予敘明。
三、聲請意旨略以：被告自93年4月1日起受僱於告訴人公司，擔
    任特別助理之工作，並與告訴人公司簽有保密合約，約定被
    告於任職告訴人公司期間，不得將告訴人公司之商業秘密洩
    漏予第三人，詎被告乙○○竟於95年7 月之在職期間，向告
    訴人公司謊稱與光寶科技股份有限公司(下稱光寶公司)之廠
    長張繼閩熟識，有機會引介光寶公司購買告訴人公司獲有專
    利之電腦散熱器，並利用不知情之公司業務許琛向公司申請
    該電腦散熱器之樣品1 顆，被告於取得該電腦散熱器樣品後
    ，並未交付張繼閩進行測試，反交與第三人吳文慎，造成珍
    通公司之專利外洩。因認被告涉犯刑法第342 條之背信罪嫌
    。原檢察官及臺灣高等法院檢察署檢察長均未究明與告訴人
    公司間有委任關係存在，被告確有違背其任務之行為，並造
    成告訴人公司重大不利益，而分別為不起訴之處分及駁回再
    議之處分，故本件有交付審判之必要。
四、按刑事訴訟法第258條之1規定聲請人得向法院聲請交付審判
    ，揆其立法意旨，係對於檢察官起訴裁量權制衡之一種外部
    監督機制，法院僅就檢察官所為不起訴或緩起訴之處分是否
    正確加以審查，依此立法精神，交付審判審查之範圍不得逾
    越原告訴之界限，且同法第258條第3項規定法院就交付審判
    之聲請裁定前得為必要之調查，其調查證據之範圍，自應以
    偵查中曾顯現之證據為限；而同法第260 條對於不起訴處分
    已確定或緩起訴處分期滿未經撤銷者得再行起訴之規定，其
    立法理由說明該條所謂不起訴處分已確定者，包括「聲請法
    院交付審判復經駁回者」之情形在內，是前述「得為必要之
    調查」，其調查證據範圍，更應以偵查中曾顯現之證據為限
    ，不得就聲請人新提出之證據再為調查，亦不得蒐集偵查卷
    以外之證據，否則，將與刑事訴訟法第260 條之再行起訴規
    定，混淆不清，亦將使法院僭越檢察官之職權，而有回復糾
    問制度之虞；且法院裁定交付審判，即如同檢察官提起公訴
    使案件進入審判程序，是法院裁定交付審判之前提，必須偵
    查卷內所存證據已符合刑事訴訟法第251條第1項規定「足認
    被告有犯罪嫌疑」而檢察官應提起公訴之情形，亦即該案件
    已經跨越起訴門檻，否則，縱或法院對於檢察官所認定之基
    礎事實有不同之判斷，但如該案件仍須另行蒐證偵查始能判
    斷應否交付審判者，因交付審判審查制度並無如同再議救濟
    制度得為發回原檢察官續行偵查之設計，法院仍應依同法第
    258條之3第2 項前段之規定，以聲請無理由而裁定駁回。又
    法院於審查交付審判之聲請有無理由時，除認為聲請人所指
    摘不利被告之事證未經檢察官詳為調查或斟酌，或不起訴處
    分書所載理由違背經驗法則、論理法則或其他證據法則者外
    ，不宜率予交付審判。至上開所謂聲請人所指摘不利被告之
    事證未經檢察官詳為調查，係指聲請人所提出請求調查之證
    據，檢察官未予調查，且若經調查，即足以動搖原偵查檢察
    官事實之認定及處分之決定，倘調查結果，尚不足以動搖原
    事實之認定及處分之決定者，仍不能率予交付審判。
五、再按犯罪事實應依證據認定之，無證據不得認定犯罪事實，
    刑事訴訟法第154條第2項定有明文。又告訴人之指訴係使被
    告受刑事追訴目的，是其陳述是否與事實相符，仍應調查其
    他積極證據以資審認，始得為不利被告之認定，有最高法院
    52年台上字第1300號判例可稽。復按認定不利於被告之事實
    ，須依積極證據，苟積極證據不足為不利於被告事實之認定
    時，即應為有利於被告之認定，更不必有何有利之證據，亦
    有最高法院30年上字第816號判例可資參照。再刑法第342條
    之背信罪，須以為他人處理事務，意圖為自己或第三人不法
    利益，或損害本人之利益，而為違背其任務之行為，致生損
    害於本人之財產或其他利益為構成要件（最高法院84年度台
    上字第3091號判決可資參照）。
六、經查：
  (一)被告自93年4月1日起受僱於告訴人公司擔任特別助理，並與
    告訴人公司簽訂保密合約書，約定被告於任職告訴人公司期
    間，不得將告訴人公司之營業秘密洩漏，嗣被告於95年7 月
    27日，以引介光寶公司採購告訴人公司生產之電腦散熱器為
    由，透過告訴人公司業務員許琛向告訴人公司申請電腦散熱
    器之樣品，被告於取得該電腦散熱器樣品後，將之交付吳文
    慎進行測試之事實，為告訴人公司及被告所不否認，核與證
    人即告訴人公司代表人甲○○、業務員許琛於偵查中陳述之
    情節相符，並有聘任合約書、保密合約書、出貨單各1 紙在
    卷可按，堪信屬實。
  (二)質之證人即吳文慎之子吳啟君於偵查中結證稱伊父親曾經交
    給伊1 只散熱器，說因為張繼閩人在國外，要伊代為測試好
    不好用，伊因為該只散熱器與家裡電腦規格不符裝不上去，
    便把散熱器還回去，第2次被告又拿來1只散熱器，伊一接到
    就知道太大，裝不上去，根本沒有接下來，又還給被告等語
    ，核與被告辯稱伊後來將散熱器交給吳啟君，是因為張繼閩
    人在大陸，交代伊交給同學兼鄰居之吳文慎的兒子吳啟君代
    為測試，伊才因而把散熱器交給吳啟君等語相符。再參酌證
    人許琛於偵查中證述被告因要幫告訴人公司找客戶，要申請
    散熱器給客戶看，後來被告有把散熱器還給伊，被告申請2
    次，因為規格不符等語，足見被告係出於為告訴人公司開發
    客戶之目的，而透過許琛向告訴人公司請領電腦散熱器樣品
    ，難認其主觀上有何為自己不法之利益或損害告訴人公司利
    益可言。
  (三)被告與張繼閔、吳文慎係中山大學EMBA之同學，截至94年底
    張繼閩仍在光寶公司任職，被告自斯時起曾多次請託張繼閔
    採用告訴人公司生產之電腦散熱器零件，當時張繼閩以口頭
    允諾協助檢測產品功能，嗣張繼閩於95年2 月17日自光寶公
    司離職，被告於同年7 月間告知張繼閩已向告訴人公司申請
    散熱器樣品一事，因張繼閩已自光寶公司離職，被告遂轉而
    委託吳文慎之子吳啟君進行測試一情，有告訴人公司提出之
    張繼閩於本院98年度自字第61號刑事答辯狀1 紙附卷可參，
    並有光寶公司98年1月8日函1 紙在卷可考。另參酌被告於偵
    查中陳稱伊在出貨單替張繼閩簽名後，並寫「Nancy 代」，
    代表係伊代簽，當時張繼閩已經回大陸，拜託吳文慎兒子向
    伊拿散熱器測試等語，可見被告並非故意以欺騙之方式，向
    告訴人公司謊稱有機會引介光寶公司購買告訴人公司獲有專
    利之電腦散熱器，尚難逕以被告並未將告訴人公司之散熱器
    樣品交付張繼閩，轉而交付吳文慎之子吳啟君進行測試，遽
    認被告有何違背其任務之行為。
  (四)再參以證人許琛於偵查中陳稱當時也有很多同行作此類產品
    等語，且告訴人公司復無法提出相當事證，足認被告將前開
    散熱器樣品交付吳文慎後，該項產品之製造技術或專利技巧
    因此流出，是告訴人公司指訴被告此舉係洩漏告訴人公司之
    營業秘密，並遭其他同行爭相模仿製造、生產，造成告訴人
    公司之損害，即屬無憑。
七、綜上所述，原檢察官以本件查無積極事證足認被告涉有背信
    犯嫌，予以不起訴處分，聲請人不服聲請再議後，復經臺灣
    高等法院檢察署檢察長駁回再議，核無未就不利被告之事證
    詳為調查斟酌，或者違背經驗法則、論理法則及證據法則之
    情事，本件原檢察官所為不起訴之處分及臺灣高等法院檢察
    署檢察長駁回再議之處分，其認事用法尚無違誤。從而，本
    件交付審判之聲請為無理由，應予駁回。
八、依刑事訴訟法第258條之3第2項前段，裁定如主文。
中    華    民    國    99    年    4     月    20    日
                  刑事第十八庭  審判長法  官  游士珺
                                      法  官  林芳華
                                      法  官  彭慶文
上正本證明與原本無異。
本裁定不得抗告。
                                      書記官  陳怡君
中    華    民    國    99    年    4     月    20    日

司法院資訊處製作；財團法人民間司法改革基金會備份。
